臺灣臺北地方法院刑事判決　　　　　　　　　　　　　　九十三年度訴字第二一號
　　公　訴　人　臺灣臺北地方法院檢察署檢察官
　　被　　　告　乙○○
　　指定辯護人　本院公設辯護人甲○○
右列被告因準強盜等案件，經檢察官提起公訴（九十二年度偵字第二三八六九號），
本院判決如左：
    主  文
乙○○故買贓物，累犯，處有期徒刑肆月；又竊盜，因脫免逮捕，當場施以強暴，累
犯，處有期徒刑伍年陸月，應執行有期徒刑伍年捌月。
    事  實
一、乙○○前於民國八十二年間因違反麻醉藥品管理條例及強盜案件，分別經臺灣板
    橋地方法院以八十三年度訴緝字第四○號判處有期徒刑五月、本院以八十二年度
    訴字第三三一七號判處有期徒刑三年二月確定，二案接續執行至八十四年十二月
    二十三日因假釋而出監，然於假釋期間經撤銷假釋，尚須執行殘刑有期徒刑一年
    七月六日。又於八十五年間因違反麻醉藥品管理條例及竊盜案件，經本院以八十
    五年度易字第三八一九號、八十五年度易字第二六六○號分別判處有期徒刑十月
    及八月，其中違反麻醉藥品管理條例案件因未上訴而確定，竊盜案則因臺灣高等
    法院以八十五年度上易字第四○二七號駁回上訴而確定，復經臺灣高等法院以八
    十五年度聲字第一五七一號定應執行刑為一年三月。另於八十五年及八十六年間
    因妨害公務及違反麻醉藥品管理條例案件，分別經本院以八十六年度易字第一二
    ○七號、八十五年度訴字第二一五六號分別判處有期徒刑六月及一年，其中妨害
    公務部分因未上訴而確定，違反麻醉藥品管理條例案件則經臺灣高等法院以八十
    六年度上訴字第一四八號判決撤銷原審判決改判有期徒刑一年而確定，復經臺灣
    高等法院以八十六年度聲字第九○八號定應執行刑為一年四月。前開殘刑有期徒
    刑一年七月六日、定應執行刑一年三月、一年四月三者接續執行至八十八年四月
    二十七日因假釋而出監，嗣因假釋遭撤銷，尚須執行殘刑一年六月二十六日，直
    至九十年十二月十日始執行完畢，仍不知悔改，明知姓名年籍不詳之成年男子所
    兜售之重型機車係來源不明之贓物，竟基於故買贓物之故意，於九十二年十一月
    七日下午一時許，在臺北市○○街○段二一巷三七號前，以新臺幣（下同）五百
    元之價格向該男子購得李棟樑遺失引擎號碼為ＧＹＤ—二四八八九○號之重型機
    車一臺供代步使用。嗣於九十二年十一月十三日下午四時許，乙○○適騎乘上開
    重型機車行經游景財、詹慧玲位於臺北市○○路○段二○七巷七弄一號一樓之住
    家，因見該住家大門未關，竟基於意圖為自己不法之所有，侵入該住家（侵入住
    宅部分未據提起告訴）並徒手竊取置放於客廳茶几上之一千七百元及行動電話一
    支，得手後為詹慧玲當場發現而大聲呼叫：「快一點，有搶匪搶東西。」乙○○
    見遭人發現而迅速跑出屋外欲騎乘上開機車逃離現場，為聽聞詹慧玲呼叫聲而尾
    隨追躡之游景財抓住上開機車，乙○○為脫免逮捕，竟當場以加速騎乘機車前進
    拖行游景財之方式對游景財施以強暴，游景財因而受有左側臉部、兩側膝部、右
    小腿、左肩部及左手肘多處擦傷等傷害（傷害部分未據提起告訴），旋為據報前
    來處理之警員當場逮捕，始查悉上情。
二、案經臺北市政府警察局文山第二分局報請臺灣臺北地方法院檢察署檢察官偵查起
    訴。
    理  由
一、上開犯罪事實，業據被告乙○○於警詢及本院審理中坦白承認，核與證人李棟樑
    、游景財於警詢中陳述情節相符，並有贓物認領保管單二紙、診斷證明書、車輛
    竊盜、車牌失竊資料個別查詢報表及案發時監視器翻拍照片、游景財受傷照片、
    現場照片共十七張在卷可資佐證，被告自白與事實相符，被告犯行均堪以認定。
二、按刑法第三百二十九條所謂當場，固不以實施竊盜或搶奪者尚未離去現場為限，
    即已離盜所而尚在他人跟蹤追躡中者，仍不失為當場，最高法院著有二十八年上
    字第一九八四號判例要旨可參，被告下手行竊為詹慧玲發現後，被告當場以機車
    加速前進拖行游景財之方式對游景財施以強暴，被告所為，係犯刑法第三百二十
    九條、第三百二十八條第一項之準強盜罪及刑法第三百四十九條第二項之故買贓
    物罪。被告所犯上開二罪間，犯意各別，行為不同，應分論並罰。被告前所受有
    期徒刑之宣告及執行完畢之情如犯罪事實欄所載，有臺灣高等法院被告全國前案
    紀錄表一份在卷可參，被告於有期徒刑執行完畢後五年內再犯本案有期徒刑以上
    之罪，為累犯，應依刑法第四十七條之規定加重其刑。爰審酌被告於本院審理中
    坦白承認犯行，犯後態度尚佳，且下手竊取之物品價值不高，遭發現後為脫免逮
    捕即施強暴之犯罪手段，犯罪對於游景財、李棟樑所生之危害等情狀，分別量處
    並定應執行刑如主文所示之刑。
據上論斷，應依刑事訴訟法第二百九十九條第一項前段，刑法第三百二十九條、第三
百二十八條第一項、第三百四十九條第二項、第四十七條、第五十一條第五款，罰金
罰鍰提高標準條例第一條前段，判決如主文。
本案經檢察官方伯勳到庭執行職務
中　　　華　　　民　　　國　　九十三　　年　　　五　　　月　　二十七　　日
                              臺灣臺北地方法院刑事第一庭
                                  審判長法  官    陳興邦
                                        法  官    劉亭柏
                                        法  官    唐于智
右正本證明與原本無異。
如不服本判決，應於判決送達後十日內向本院提出上訴狀（應抄附繕本）。告訴人或
被害人如對於本判決不服者，應具備理由請求檢察官上訴，其上訴期間之計算係以檢
察官收受判決正本之日期為準。
                                        書記官    陳俐妙
中　　　華　　　民　　　國　　九十三　　年　　　五　　　月　　二十七　　日
附錄本案論罪法條
刑法第三百二十九條
竊盜或搶奪，因防護贓物、脫免逮捕或湮滅罪證，而當場施以強暴脅迫者，以強盜論
。
刑法第三百二十八條第一項
意圖為自己或第三人不法之所有，以強暴、脅迫、藥劑、催眠術或他法，至使不能抗
拒，而取他人之物或使其交付者，為強盜罪，處五年以上有期徒刑。
刑法第三百四十九條第二項
搬運、寄藏、故買贓物或為牙保者，處五年以下有期徒刑、拘役或科或併科一千元以
下罰金。
